臺灣臺北地方法院刑事判決　　　　　　　99年度易字第3758號
公　訴　人　臺灣臺北地方法院檢察署檢察官
被　　　告　詹健河
上列被告因違反毒品危害防制條例案件，經檢察官起公訴（99年
度毒偵字第3771號），被告於準備程序中就被訴事實為有罪之陳
述，經裁定改用簡式審判程序，本院判決如下：
    主  文
詹健河施用第二級毒品，累犯，處有期徒刑月，如易科罰金，
以新臺幣壹仟元折算壹日。扣案之第二級毒品甲基安非他命（淨
重零點肆柒公克；驗餘淨重零點肆陸公克）沒收銷燬之，甲基安
非他命外包裝袋壹個及吸食器壹個，均沒收。
    事  實
一、詹健河前曾因施用毒品案件，經臺灣板橋地方法院以95年度
    毒聲字第2111號裁定送觀察、勒戒後，認無繼續施用毒品傾
    向，於民國96年1 月23日釋放出所，並由臺灣板橋地方法院
    檢察署檢察官以96年度毒偵字第6771號為不起訴處分確定；
    復於同年又因施用毒品案件，經臺灣板橋地方法院另以96年
    度易字第2577號判決判處有期徒刑2 月確定，業於97年1 月
    4 日易科罰金執行完畢。詎其仍不知悔改，於上開觀察勒戒
    程序執行完畢釋放後5 年內，基於施用第2 級毒品甲基安非
    他命之犯意，於99年10月16日晚間20、21時許，在臺北市○
    ○○路某撞球店內，以吸食器施用第2 級毒品甲基安非他命
    1 次，嗣於同年月17日晚間21時50分許，為警在臺北市中山
    區○○○路289 號前當場查獲，並扣得其所有供上開施用毒
    品後所剩餘之甲基安非他命1 小包（淨重0.47公克，驗餘淨
    重0.46公克），及其所有供施用毒品之用之吸食器1 個。
二、案經臺北市政府警察局萬華分局報告臺灣臺北地方法院檢察
    署檢察官偵查起訴，嗣於本院準備程序進行中，盧昭榮就被
    訴事實為有罪之陳述，經裁定改行簡式審判程序。
    理  由
一、上開犯罪事實，業據被告詹健河坦承不諱（見本院卷第25頁
    反面），且經將其於上開時、地為警查獲後，經警對其所採
    得之尿液送交鑑驗結果，確呈甲基安非他命、安非他命陽性
    反應，此有臺灣尖端生技醫藥股份有限公司99年11月2 日濫
    用藥物檢驗報告1 份（見臺灣臺北地方法院檢察署99年度毒
    偵字第3771號偵查卷，下稱偵卷第58頁）及尿液檢體委驗單
    1 紙（見偵卷第21頁）在卷可憑，且有扣案之吸食器1 個（
    見本院卷第11頁）、第2 級毒品甲基安非他命1 包（見本院
    卷第13頁）及臺北市政府警察局99年11月16日北市鑑毒字第
    266 號鑑驗通知書1 紙（見偵卷第60頁）等件附卷可佐，足
    證被告任意性自白與事實相符，事證明確，犯行堪以認定，
    應予依法論科。
二、查被告前曾因施用毒品案件，經臺灣板橋地方法院以95年度
    毒聲字第2111號裁定送觀察、勒戒後，認無繼續施用毒品傾
    向，於96年1 月23日釋放出所，並由臺灣板橋地方法院檢察
    署檢察官以96年度毒偵字第6771號為不起訴處分確定等情，
    有臺灣高等法院被告前案紀錄表1 份在卷可參（見本院卷第
    4 頁至第6 頁），是被告在其上開違反毒品危害防制條例案
    件之觀察、勒戒執行完畢釋放後，5 年以內再犯本件施用第
    2 級毒品之罪甚明，故依照毒品危害防制條例第20條第3 項
    規定之反面解釋，本件被告已無再施以觀察、勒戒及強制戒
    治之必要，附此說明。
三、按施用甲基安非他命後會影響記憶能力及自主神經系統，判
    斷力及意志力亦均受限制，甚至引起精神錯亂，抑制呼吸，
    並具有成癮性、濫用性，戒解不易，嚴重戕害人之身心健康
    ，危害社會，故依據毒品危害防制條例第2 條第2 項第2 款
    列為第2 級毒品，不得非法施用、持有。是核被告所為，係
    犯毒品危害防制條例第10條第2 項之施用第2 級毒品罪。被
    告持有第2 級毒品之低度行為，為施用第2 級毒品之高度行
    為所吸收，不另論罪。查被告曾因施用毒品案件，經臺灣板
    橋地方法院以96年度易字第2577號判決判處有期徒刑2 月確
    定，業於97年1 月4 日易科罰金執行完畢等情，有前開臺灣
    高等法院被告前案紀錄表1 份在卷足徵，是被告於前次有期
    徒刑之執行完畢後，5 年以內故意再犯本件有期徒刑以上之
    罪，為累犯，應依刑法第47條第1 項之規定，加重其刑。爰
    審酌被告前因違反毒品危害防制條例之施用毒品案件，經觀
    察勒戒程序執行完畢後，仍不知戒除，又於上開時、地施用
    第2 級毒品、施用為自戕行為、所生危害尚非過大，惟因被
    告於本院審理時坦承犯行，是其犯後態度堪稱良好等一切情
    狀，量處如主文所示之刑，並諭知易科罰金之標準。此外，
    扣案之第2 級毒品甲基安非他命1 包（淨重0.47公克；驗餘
    淨重0.46公克），應依毒品危害防制條例第18條第1 項前段
    規定沒收銷燬，至該毒品之外包裝袋1 個及扣案之吸食器1
    個，均為被告所有、保存毒品及供施用毒品犯罪所用之物，
    業據被告供承在卷，亦應依刑法第38條第1 項第2 款規定沒
    收。
四、據上論斷，依刑事訴訟法第284 條之1 、第273 條之1 第1
    項、第299 條第1 項前段，毒品危害防制條例第10條第2 項
    、第18條第1 項，刑法第11條、第47條第1 項、第41條第1
    項前段、第38條第1 項第2 款，判決如主文。
本案經檢察官徐仕瑋到庭執行職務。
中    華    民    國    100     年    1    月   31    日
                  刑事第十七庭法  官  葉力旗
上正本證明與原本無異。
如不服本判決，應於判決送達後10日內向本院提出上訴狀 (應抄
附繕本)。
                              書記官    林碧華
中    華    民    國    100     年    1     月   31   日
附錄本案論罪科刑所依據之法條：
毒品危害防制條例第10條
施用第1級毒品者，處6 月以上5 年以下有期徒刑。
施用第2級毒品者，處3 年以下有期徒刑。